臺灣高等法院民事裁定                 100年度抗字第1112號
    抗  告  人  陳季源
上列抗告人因與相對人邱斌宏間聲請假扣押事件，對於中華民國
100年6月13日臺灣台北地方法院100年度全字第1210號裁定提起
抗告，本院裁定如下：
    主  文
原裁定廢棄。
抗告人以新台幣壹佰萬元為相對人供擔保後，得對於相對人之財
產，在新台幣佰萬元之範圍內，予以假扣押；相對人以新台幣
佰萬元為抗告人供擔保或提存後，得免為或撤銷假扣押。
聲請及抗告費用由相對人負擔。
    理  由
一、按請求及假扣押之原因，應釋明之；前項釋明如有不足，而
    債權人陳明願供擔保或法院認為適當者，法院得定相當之擔
    保，命供擔保後為假扣押，民事訴訟法第526條第1項、第2
    項定有明文。故債權人就假扣押之原因全未釋明時，固不得
    以供擔保代之；惟如已釋明，僅係釋明不足，法院自仍得命
    債權人供擔保後為假扣押。而所謂假扣押之原因，依同法第
    523條第1項規定，係指有日後不能強制執行或甚難執行之虞
    ；其情形自不以債務人浪費財產，增加負擔或就其財產為不
    利益之處分，將達於無資力之狀態，或債務人移住遠處、逃
    匿無蹤或隱匿財產為限。又稱「釋明」者，係使法院就某事
    實之存否，得到「大致為正當」之心證，即為已足，與「證
    明」係當事人提出之證據方法，足使法院產生堅強心證，可
    以確信其主張為真實者，尚有不同（最高法院96年度台抗字
    第585號裁定意旨參照）。
二、經查本件聲請與抗告意旨略以：相對人於民國99年8月5日上
    午8時50分許，因未依號誌左轉且違反道路交通安全規則，
    致抗告人受有左腳踝脛腓骨折、左腳第5蹠骨骨折等嚴重傷
    害，住院1個月，醫療費用、看護費用及其他損失，抗告人
    因本件車禍所造成之損失暫約300萬元。惟相對人於車禍發
    生後毫無悔意，亦無誠意賠償，多次調解亦不到場，頃聞相
    對人有變賣財產逃匿之情，恐日後有不能強制執行之虞，並
    提出交通事故初步分析研判表、診斷證明書、損害賠償明細
    表、台大醫院費用證明單、估價單、自行聘僱照顧服務員費
    用收據影本為證（見原審卷第5至11頁），以釋明假扣押之
    請求及原因。爰陳明願供擔保，以補釋明之不足，聲請將相
    對人所有財產在300萬元範圍內予以假扣押等語。上開釋明
    雖尚有不足，惟抗告人既陳明願供擔保以補釋明之不足，是
    依上開說明，法院得定相當之擔保，命供擔保後為假扣押。
    且抗告人於原法院已釋明假扣押之原因為：「本件車禍因相
    對人缺乏誠意及藉故拖延致調解不成立，頃聞相對人有變賣
    財產逃匿之情，恐日後有不能強制執行或甚難執行之虞」，
    有假扣押聲請狀附卷可稽（見同上卷第3至4頁），則據此已
    足以認為抗告人有相當程度之釋明。原裁定未詳予審酌，逕
    駁回抗告人假扣押之聲請，尚有未洽。抗告人指摘原裁定不
    當，求予廢棄，為有理由，爰將原裁定廢棄，裁定如主文第
    二項所示。
三、又抗告人聲請僅提供10分之1擔保金云云，然未提出能即時
    調查之證據以釋明其係本於民事訴訟法第526條第4項規定，
    有何請求係基於家庭生活費用、扶養費、贍養費、夫妻剩餘
    財產差額分配為之，故不能認為有上開規定之適用，附此敘
    明。
四、據上論結，本件抗告為有理由，爰裁定如主文。
中    華    民    國   100    年    7     月    29    日
                    民事第七庭
                        審判長法  官  鄭三源
                              法  官  梁玉芬
                              法  官  邱  琦
正本係照原本作成。
本裁定除以適用法規顯有錯誤為理由外，不得再抗告。如提起再
抗告，應於收受後10日內委任律師為代理人向本院提出再抗告狀
。並繳納再抗告費新台幣１千元。
中    華    民    國   100    年    8     月    2     日
                              書記官  廖艷莉